【裁判字號】    99,交抗,504
【裁判日期】    990120
【裁判案由】    違反道路交通管理處罰條例
【裁判全文】
臺灣高等法院交通事件裁定             99年度交抗字第504號
抗  告  人
即受處分人  甲○○
上列抗告人即受處分人因違反道路交通管理處罰條例案件，不服
臺灣桃園地方法院中華民國98年11月4 日所為裁定（98年度交聲
字第836號），提起抗告，本院裁定如下：
    主  文
原裁定撤銷，發回臺灣桃園地方法院。
    理  由
一、抗告意旨略以：本案與臺灣屏東地方法院（簡稱屏東地院）
    98年度交聲字第115 號係屬同一案件，前案已於民國（下同
    ）98年6 月8 日裁定將原處分機關交通部公路總局屏東監理
    站98年3 月6 日屏監違字第裁82-DB0000000號違反道路交通
    管理事件裁決書所為處分予以撤銷確定，為免裁判歧異或矛
    盾，致浪費訴訟資源，損及抗告人即受處分人甲○○（簡稱
    抗告人）權益，爰請撤銷原裁定云云。
二、原裁定意旨略以：抗告人於98年1月13日晚上7時25分許，騎
    乘N6B-357 號重型機車，行經桃園縣中壢市○○路與慈惠三
    街口，有紅燈左轉（闖紅燈）之違規，為警當場攔阻舉發，
    抗告人不服稽查，拒絕提示證件，並於停留數分鐘後駕車離
    去，事後員警以當場拍攝之車牌號碼，查明車籍確認無誤後
    ，逕行舉發等情，業據證人即舉發本件違規之桃園縣政府警
    察局中壢分局警員周浚鋒於原審到庭具結證述明確，並有桃
    園縣政府警察局桃警局交字第DB-0000000號舉發違反道路交
    通管理事件通知單、裁決書、中壢分局98年2 月27日中警分
    交字第0987017128號書函在卷可稽，抗告人有闖紅燈及不服
    攔停取締之違規行為，洵堪認定，原處分機關依道路交通管
    理處罰條例第53條第1 項、第60條第1 項、第63條第1 項第
    1 款、第3 款及違反道路交通管理事件統一裁罰基準表之規
    定，裁處抗告人罰鍰新臺幣4,500 元，並記違規點數4 點，
    並無不當，而駁回抗告人異議之聲明。
三、經查，抗告人上揭抗告意旨所述，固據其提出屏東地院98年
    度交聲字第115 號裁定書影本為憑（見本院卷第8 至11頁）
    ，然該裁定書法官欄為空白，是否確有該裁定，及該裁定是
    否已經確定等事實，均非明確，是否確有違「一事不再理」
    原則，自有查證之必要。原審裁定未審酌及此，逕認抗告人
    有闖紅燈及不服攔停取締之違規行為，尚嫌速斷。抗告意旨
    指摘原裁定不當，非無理由，自應由本院將原裁定撤銷，並
    發回原法院詳予調查後，另為適當之裁定，以昭審適。
據上論結，應依道路交通管理處罰條例第89條，刑事訴訟法第41
3 條，裁定如主文。
中    華    民    國    99    年    1     月    20    日
                  刑事第十庭審判長法  官  陳榮和
                                  法  官  李春地
                                  法  官  彭政章
以上正本證明與原本無異。
不得再抗告。
                                  書記官  杜宜寧
中    華    民    國    99    年    1     月    20    日


司法院資訊處製作；財團法人民間司法改革基金會備份。
